# 请教陈版实务问题：自然人股东使用过的固定资产投资赠送问题

提问人：gpqg 时间：2017-12-19 13:56:22
请教陈版，股东将自己家里的办公家具（比较贵重）投资或赠送给企业。 问题 1 ：如果是投资是计入实收资本，如果是赠送计入资本公积。这样理解对吗？ 问题 2 ：该固定资产（办公桌）的入账金额应该如何确认？因为股东之前已经自己使用过了一段时间了。 问题 3 ：企业接受个人的实物投资或赠送，增值税该如何处理？个人应该没有资格开具增值税专用发票吧。 问题 4 ：个人将自己的拥有的办公桌投资或赠送给企业，个人是视为小规模纳税人按照3%征收率减按2%征收增值税对吗？ 问题 5 ：企业接受投资或赠送，企业所得税应该如何处理？ 谢谢！

回答人：chenyiwei
1 、股东可以协议确定是否增加实收资本。但增加的实收资本不超过该家具的评估值。 2 、应进行评估，按评估值入账。 3 、 4 、可以到税务局代开发票。 5 、企业所得税按国家税务总局 2014 年第 29 号公告第二条规定处理。